【裁判字號】    89,訴緝,160
【裁判日期】    901031
【裁判案由】    毒品危害防制條例
【裁判全文】
臺灣板橋地方法院刑事判決                        八十九年度訴緝字第一六號
    公  訴  人  臺灣板橋地方法院檢察署檢察官
    被      告  戊○○
    指定辯護人  甲○
右列被告因違反毒品危害防制條例案件，經檢察官提起公訴（八十八年度偵字第一三
九號)及併案審理（八十八年度偵字第二一九九五號），甲○判決如左：
    主  文
戊○○連續販賣第二級毒品，累犯，處有期徒刑捌年陸月，販賣所得新臺幣捌仟元沒
收，如全部或一部不能沒收時，追徵其價額或以其財產抵償之。
扣案安非他命參包（合計淨重壹點捌捌公克，包裝重壹點貳伍公克）均沒收銷燬；分
裝袋拾個均沒收。
    事  實
一、戊○○於民國八十年間因違反藥物藥商管理法等案件，經法院判處有期徒刑一年
    十月，於八十五年六月三十日執行完畢。仍不知悔改，意圖營利，基於販賣第二
    級毒品安非他命之概括犯意，自八十八年五月十三日起至八十八年十二月間某日
    止，連續於附表所示之時、地，以所示之價格，販賣第二級毒品安非他命予己○○、庚○○及不詳姓名、年籍之人以牟利。嗣戊○○於八十八年八月六日下午欲
    再度販賣安非他命予不詳姓名年籍之人，請丙○○送交其先前於八十八年六月間
    某日在台北縣汐止市某處向姓名、年籍不詳，綽號「阿豪」之男子以營利之目的
    販入並委託丙○○保管之安非他命至其住處時，為警於同日十六時許在台北縣土
    城市○○路五十六巷口查獲丙○○持有戊○○所販入之安非他命二小包及玻璃球
    乙個、分裝袋三個等物品，並持搜索票在丙○○住處搜索扣得戊○○所販入交由
    丙○○保管之安非他命一小包及空分裝袋七個（上開安非他命三小包共淨重一點
    八八公克，包裝重一點二五公克）。又戊○○於八十八年十月一日十八時三十分
    許為警持搜索票在台北縣土城市○○街十八號三樓查獲戊○○、乙○○、丁○○
    施用第二級毒品安非他命（施用部分，均另案處理）。
二、案經台北縣警察局中和分局報請台灣板橋地方法院檢察署檢察官偵查起訴及併案
    審理。
    理  由
一、訊據被告戊○○矢口否認右揭犯罪事實，辯稱：我曾經打過吳櫂筌，他可能懷恨
    在心，故意栽贓我；我與己○○各出一千元向綽號「建銘」的人買安非他命，己○○被抓到時是跟警方交換條件，當天晚上就走了，沒有被移送，可能與警察有
    交換條件；丙○○當時有說她懷孕情緒不穩定，才說我在販賣；我不認識乙○○
    ；常與丁○○一起吸食毒品，沒有賣；我只有跟庚○○在乙○○家見過一次面，
    庚○○都是向我要安非他命，免費提供給他，庚○○大概有十幾次向我要安非他
    命；我吸食的安非他命是於八十八年六月間在汐止市某處向一名綽號「阿豪」之
    人購買，購買過二次，每次三千元，約有二公克的安毒，我沒有販賣毒品云云。
    經查：
（一）右揭犯罪事實，業據證人吳櫂筌於警訊中供稱：於八十八年五月十三日左右，
      曾親眼看見戊○○將安非他命以紙包裝，販賣牟利等語（八十八年八月六日警
      訊筆錄）；戊○○販安予別人，均只知外號，戊○○均約在他家下面的土地公
      廟或泡沫紅茶店交貨，他不是用分裝袋，均用紙包著，不僅五月十三日一次，
      其他日已忘了等語（八十八年八月三十一日檢察官訊問筆錄）。
（二）又證人己○○於警訊中亦供稱：戊○○有販賣安非他命等語（八十八年八月六
      日警訊筆錄）；其於偵查中證稱：八十八年五月底戊○○賣我一次安非他命，
      一千元，在土城市○○路○段八十八巷五弄一號，陳某家住我家對面等語（八
      十八年十二月十五日檢察官訊問筆錄）；其於甲○審理時證稱：我八十八年五
      月在土城市○○路○段八十八巷五弄一號向戊○○買過安非他命，我打電話給
      戊○○說我要安非他命，被告說過幾分鐘就過來，被告拿安非他命一小包到五
      弄一號住處給我，我當場給他一千元，被告就走了。我交保出來時被告在我家
      ，告訴我不要供出他賣安非他命，把責任推到一個「小吳」的身上等語（甲○
      九十年六月一日筆錄）。
（三）再證人庚○○於警訊中供稱：我向戊○○購買過很多次，每次一千至三千元，
      約有一至三公克的安毒，最後一次是在八十八年八月初購買的等語（八十八年
      八月二十五日警訊筆錄）；於偵查中證述：八十八年中開始向戊○○購買安非
      他命，最後一次是八十八年十二月，共買了三、四次，在土城分局檳榔攤買，
      第二次是在他家買，另一次是在乙○○家向戊○○買，每次一千元至三千元等
      語（八十九年一月二十一日檢察官訊問筆錄）；又於甲○審理時證稱：我是在
      八十八年二月就認識戊○○，是乙○○介紹我認識被告，在乙○○家，在乙○○家常見到戊○○，我買安非他命都是向乙○○買的，乙○○告訴我他買安非
      他命都是向「阿華」買的，「阿華」就是被告戊○○。我已經忘記跟戊○○買
      過幾次了，有時在乙○○家，有時約在外面，向戊○○購買安非他命是在八十
      八年四、五月時，地點都是在土城市（甲○九十年六月一日筆錄）；八十八年
      在乙○○家向戊○○買過安非他命二千元，一千元買十幾次，到底幾次，時間
      太久我忘記了，都是我去己○○家或乙○○家，或是到被告家向被告戊○○買
      安非他命，有時到戊○○家，戊○○住四樓或五樓，在土城市己○○家附近，
      戊○○房間有一個窗戶，我在樓下喊戊○○，之前有用電話與戊○○聯絡過要
      買安非他命，戊○○把安非他命一包從窗戶丟下來，叫我把錢一千元丟在他家
      的信箱，戊○○家沒有管理員，是公寓，上次庭訊所述實在，我也跟乙○○買
      過安非他命，乙○○說他要跟朋友買，打電話給他朋友，過來的朋友就是戊○○等語（甲○九十年九月二十一日訊問筆錄）。
（四）證人丙○○於警訊及偵查中供稱：我知道戊○○有在販賣安非他命，因戊○○
      有部分毒品放在我身上，今天他叫我把安非他命交給他，準備販賣給他人圖利
      ；我與戊○○是男女朋友關係，我看過戊○○賣過好多次安非他命。扣案的安
      非他命是戊○○的，他先放我這邊，沒有時再叫我帶過去等語（八十八年八月
      六日警訊筆錄、同年八月七日檢察官訊問筆錄），又其供稱：被查獲二包安非
      他命及玻璃球是戊○○的，玻璃球是戊○○叫我去買的，再拿給他。在住處房
      間衣櫃查獲的安非他命一包、分裝袋七個是戊○○的，戊○○的東西均放我這
      裡，他沒有時方叫我拿給他。我未曾向戊○○買過安他他命，但我見他賣過別
      人，他均是在家賣，他有時將安非他命丟下樓下，別人再將錢投進信箱，有空
      他才下去拿，我七月初與他在一起，到被抓前（八月六日），約見他販賣五次
      安非他命。分裝袋是戊○○要裝安毒的，我見過他裝過一、二次等語（八十八
      年八月三十一日檢察官訊問筆錄）
（五）綜上，證人吳櫂筌、己○○、庚○○及丙○○證述被告戊○○販賣安非他命之
      時間、地點、情節及方法，互核一致，且證人庚○○、丙○○對被告戊○○之
      住處及被告將安非他命丟至樓下交付買受人，買受人將交易款項投入信箱內之
      細節，均能詳述，益證證人吳櫂筌、己○○、庚○○及丙○○之證述堪予採信
      。又證人庚○○分別於八十八年八月二十五日警訊中、八十九年一月二十一日
      檢察官訊問時供稱最後一次向被告購買安非他命之時間，係在八十八年八月初
      及八十八年十二月，此乃因證人庚○○於被訊問當時所供稱最近一次向被告購
      買安非他命之時間，二者在時間上並無矛盾之處，應值採信。雖證人丙○○嗣
      後於甲○審理時改稱：那時我懷孕情緒不穩定，所以我說戊○○有販賣安非他
      命，事實上被告戊○○沒有販賣。當天查到的安非他命是我自己的，我向「阿
      龍」買的，買二、三千元云云（甲○八十九年十一月一日筆錄）；及證人庚○○於甲○審理時改稱：在警訊中說安非他命向戊○○買的，不實在，我沒有向
      戊○○買過，我去他家時，是乙○○把東西拿給我，我在偵查中說跟戊○○買
      的，那時我在勒戒，不想供出乙○○，只好說戊○○，我不認識戊○○云云（
      甲○八十九年十二月二十日筆錄）。惟查，被告丙○○於偵查中分別三次證述
      被告戊○○有販賣安非他命之情事，已如上述，其陳述係在其自由意識下所為
      ，且其縱有懷孕情事，亦非無判斷是非之能力，況證人丙○○與被告戊○○當
      時為男女朋友關係，證人丙○○豈有因懷孕而故為與事實不符且不利於被告戊○○之證述之理。又證人庚○○於八十九年十二月二十日之後，庭訊時證述被
      告戊○○販賣安非他命之情事，亦如上所述，且證人庚○○於該次訊問中證稱
      並不認識被告戊○○，與事實不符，顯見證人庚○○係一度有意迴護被告戊○○而為上開不實之證述，故證人丙○○、庚○○分別於八十九年十一月一日、
      八十九年十二月二十日之證述與事實不符，為迴護被告戊○○之詞，此部分自
      不足採信。再查，證人己○○與證人丙○○為警查獲當日，因未查獲證人己○○持有一、二級毒品，經請示檢察官，依檢察官指示准予函送，此有通話紀錄
      一份在卷可憑，是被告戊○○辯稱證人己○○與警方有交換條件云云，不足為
      採。再安非他命之交易價格在吸毒犯罪者間價值高昂，被告戊○○與證人庚○○僅為朋友關係，依常理而言，被告豈有十幾次均免費提供證人庚○○施用而
      未收取代價之理，益證被告所辯，為畏罪卸責之詞，難以採信。
（六）末查，按一般安非他命之交易方式，多以一小包為之，如未使用電子秤或計量
      工具，實無法得知其重量，本件證人庚○○、己○○、吳櫂筌、丙○○均未陳
      稱被告戊○○販賣安非他命時有使用電子秤或計量工具之情事，又證人庚○○
      亦陳稱：向戊○○購買之安非他命，一千元不到一公克，二千元一公克多一點
      ，我都是用看的，沒有辦法知道重量等語（甲○九十年九月二十一日筆錄），
      與被告供稱其以三千元，購買二公克安非他命等情相比較，被告戊○○販賣安
      非他命之價格應略高於其販入之價格，參以販賣安非他命之刑責甚重，若無營
      利實無甘冒重罪風險，是被告戊○○販賣安非他命係有營利之情形甚明。雖證
      人庚○○供稱：向被告戊○○買的安非他命比較便宜，量比較多等語，惟此僅
      係其與其他販賣價格更高者之比較，且安非他命之交易價格與品質、重量均有
      相關，並非僅以重量決定價格，證人庚○○所述並不足以證明被告販賣安非他
      命並無獲利。
（七）此外，扣案之安非他命三小包（合計淨重一點八八公克，包裝重一點二五公克
      ），經送驗結果為甲基安非他命無訛，此有法務部調查局八十九年四月五日（
      八九）陸（一）字第八九０一九０七一號檢驗通知書一紙在卷可憑。本案事證
      明確，被告戊○○販賣安非他命犯行，應堪認定。
二、按安非他命為毒品危害防制條例第二條第二項第二款所定之第二級毒品。核被告
    戊○○先後多次販賣行為，係犯同條例第四條第二項之販賣第二級毒品罪，其先
    後多次犯行，時間緊接，方法相同，觸犯構成要件相同之罪，顯係基於概括犯意
    所為，為連續犯，應依刑法第五十六條之規定以一罪論，並加重其刑。其販賣前
    持有甲基安非他命之低度行為，為販賣之高度行為所吸收，不另論罪。又被告戊○○於八十八年八月六日之販賣行為，雖因證人丙○○為警查獲而未完成，惟販
    賣毒品罪不以販入之後復行賣出為構成要件，只要以營利為目的，將毒品購入或
    將之賣出，有一於此，其犯罪即經完成，毒品及價金縱尚未交付，亦不得視為未
    遂，被告戊○○於證人丙○○為警查獲當日，既已本於販賣之意而請丙○○將其
    販入之安非他命二小包送至其住處，此部分亦應以既遂論；至被告戊○○販賣安
    非他命之次數及交易價格，因證人庚○○、丙○○因時間經過而遺忘，惟其能確
    定被告戊○○販賣安非他命予庚○○之時間及次數，自八十八年四月間某日起至
    八十八年十二月間某日止，依最有利於被告戊○○之利益計算，最少有三次，即
    一次二千元，其餘二次各以一千元計算，併此敘明。末查，被告戊○○於八十年
    間因違反藥物藥商管理法等案件，經法院判處有期徒刑一年十月，於八十五年六
    月三十日執行完畢，有臺灣高等法院檢察署刑案紀錄簡覆表各一份在卷可憑，其
    於有期徒刑執行完畢，五年以內，再犯本件有期徒刑以上之罪，為累犯，依法加
    重其刑。爰審酌被告有多次前科，竟不知悔改，仍為本件犯行，且犯後否認犯行
    ，飾詞狡辯，雖其販賣毒品之次數、數量不多，惟其所為助長施用毒品之風氣，
    戕害他人身體健康之危害狀況，其品行、犯罪情節等一切情狀，量處如主文所示
    之刑，以示儆懲。
三、扣案安非他命三小包（合計淨重一點八八公克，包裝重一點二五公克）及分裝袋
    共十個係被告戊○○所有之物，業經證人丙○○證述在卷，安非他命三小包應依
    毒品危害防制條例第十八條第一項之規定沒收銷燬之；分裝空袋七個，為供販賣
    毒品包裝所用之物，應依刑法第三十八條第一項第二款之規定，併為宣告沒收。
    至於在證人丙○○身上查獲之玻璃球一個為施用毒品所用之物，顯與本件販賣第
    二級毒品之犯行無關，自無從為沒收之諭知。又被告先後以如附表所示之價格販
    賣安非他命予不詳年籍之人、己○○及庚○○，被告販賣毒品所得合計款項八千
    元應依毒品危害防制條例第十九條第一項之規定沒收之，如其中全部或一部不能
    沒收時，追徵其價額或以其財產抵償之。
據上論斷，應依刑事訴訟法第二百九十九條第一項前段、毒品危害防制條例第四條第
二項、第十八條第一項、第十九條第一項、刑法第十一條前段、第五十六條、第四十
七條、第三十八條第一項第二款，判決如主文。
本案經檢察官賴惠慈到庭執行職務
中      華      民      國    九十      年      十      月    三十一    日
                              臺灣板橋地方法院刑事第二庭
                                  法  官  楊  晉  佳
右正本證明與原本無異。
如不服本判決，應於判決送達後十日內向甲○提出上訴狀 (應附繕本) ，上訴於
臺灣高等法院。
                                  書記官  邱  美  龍
中      華    民      國    九十      年      十一    月      七      日
附錄本案論罪科刑法條全文
毒品危害防制條例第四條：
製造、運輸、販賣第一級毒品者，處死刑或無期徒刑；處無期徒刑者，得併科新臺幣
一千萬元以下罰金。
製造、運輸、販賣第二級毒品者，處無期徒刑或七年以上有期徒刑，得併科新臺幣七
百萬元以下罰金。
製造、運輸、販賣第三級毒品者，處五年以上有期徒刑，得併科新臺幣五百萬元以下
罰金。
製造、運輸、販賣專供製造或施用毒品之器具者，處一年以上七年以下有期徒刑，得
併科新臺幣一百萬元以下罰金。
前四項之未遂犯罰之。
毒品危害防制條例第十八條：
查獲之毒品及專供製造或施用毒品之器具，不問屬於犯人與否，均沒收銷燬之。但合
於醫藥或研究之用者，得不予銷燬。
前項合於醫藥或研究用毒品或器具之管理辦法，由法務部會同行政院衛生署定之。
毒品危害防制條例第十九條：
犯第四條至第九條、第十二條、第十三條或第十四條第一項、第二項之罪者，其供犯
罪所用或因犯罪所得之財物，均沒收之，如全部或一部不能沒收時，追徵其價額或以
其財產抵償之。
為保全前項價額之追徵或以財產抵價，得於必要範圍內扣押其財產。
犯第四條之罪所使用之水、陸、空交通工具沒收之。
附表：
┌──┬────────┬─────────┬───────┬─────┐
│編號│販  賣  時   間 │交  易  地  點    │交易次數、價格│買  受  人│
├──┼────────┼─────────┼───────┼─────┤
│一  │88年05月13日    │台北縣土城市○○路│一次，一小包  │不詳姓名、│
│    │                │一段129巷16號4樓  │三千元        │年籍之人  │
├──┼────────┼─────────┼───────┼─────┤
│二  │88年05月底某日  │台北縣土城市○○路│一次，一小包  │己○○    │
│    │                │一段88巷5弄1號    │一千元        │          │
├──┼────────┼─────────┼───────┼─────┤
│三  │88年4、5月間某日│同編號一、同市中央│三次，各一小包│庚○○    │
│    │、88年08月初某日│路四段185巷55弄1號│二千元、一千元│          │
│    │、88年12月間某日│或同編號二        │、一千元      │          │
└──┴────────┴─────────┴───────┴─────┘


司法院資訊處製作；財團法人民間司法改革基金會備份。
